【裁判字號】    98,上更(一),46
【裁判日期】    980416
【裁判案由】    違反槍砲彈藥刀械管制條例
【裁判全文】
臺灣高等法院臺中分院刑事判決      98年度上更(一)字第46號
上  訴  人
即  被  告  丙○○
                    現另案在臺灣臺中監獄臺中分監執行中
選任辯護人  詹漢山  律師
上列上訴人因違反槍砲彈藥刀械管制條例等案件，不服臺灣臺中
地方法院97年度訴緝字第216號中華民國97年6月17日第一審判決
（起訴案號：臺灣臺中地方法院檢察署96年度偵字第5004號），
提起上訴，判決後經最高法院發回，本院更審判決如下：
    主       文
原判決關於丙○○未經許可持有改造手槍及定應執行刑部分撤銷
。
丙○○被訴非法持有可發射子彈具有殺傷力之改造手槍罪部分無
罪。
其他上訴駁回。
    犯 罪 事 實
一、丙○○綽號「大砲」，曾提供資金予林文隆（經臺灣臺中地
    方法院檢察署檢察官另為不起訴處分）用以投資甲○○之中
    古車買賣生意，嗣丙○○因欲抽回資金而與甲○○發生債務
    糾紛，丙○○遂授意丁○○、戊○○將甲○○押回談判，丁○○復要求己○○一同前往將甲○○押回，丙○○、丁○○
    、戊○○、己○○等4人遂共同基於以強暴方法剝奪他人行
    動自由之犯意聯絡（戊○○、丁○○、己○○共同妨害自由
    部分，均經臺灣臺中地方法院以96年度訴字第1803號判決分
    別判處戊○○10月、丁○○有期徒刑1年，己○○有期徒刑1
    年，分別減為有期徒刑5月、6月、6月確定），於95年10月4
    日下午，由丁○○駕駛丙○○所使用之車牌號碼9187－HZ號
    自用小客車，附載戊○○、己○○2人，戊○○並自行持有
    攜帶如附表所示丁○○所製造之改造手槍1支（丁○○製造
    槍枝犯行，業經本院以96年度上訴字第2958號判決判處有期
    徒刑7年10月，併科罰金新臺幣30萬元確定；戊○○寄藏槍
    枝犯行，業經原審法院以96年度訴字第1165號判決判處有期
    徒刑3年10月，併科罰金新臺幣10萬元確定），3人一同自台
    中縣霧峰鄉○○路545號寰亞塑膠回收工廠（下稱寰亞工廠
    ）出發，同日下午4時許抵達甲○○在台中市○○○路280號
    開設之豐群中古汽車商行（下稱豐群車行），並由丁○○留
    在駕駛座負責接應，戊○○、己○○則下車至豐群商行辦公
    室後方之休息室，戊○○以作勢包包內裝有槍枝，及對甲○○恫稱「你是否要跟我走，若不跟我走，就讓你死」（台語
    ）等語，喝令甲○○上車，並由己○○走在甲○○前方，戊○○緊貼後方之前後包挾方式，強行押甲○○上車後，戊○○即以手銬銬住甲○○雙手，並和己○○一同將甲○○之頭
    頸部壓低，經戊○○以行動電話回報丙○○已抓到甲○○後
    ，丁○○即將上開自小客車開往台中縣霧峰鄉○○路545號
    寰亞工廠內，而強押甲○○抵達該處後，戊○○即持上開改
    造手槍之槍柄毆打甲○○（傷害部分未據告訴），丙○○則
    要求甲○○解決債務，而共同以上揭強暴手段剝奪甲○○之
    行動自由。甲○○因恐續遭毆打及行動自由繼續受到剝奪，
    遂同意之，並以電話通知豐群車行店長攜帶面額各新臺幣（
    下同）10萬元之支票2紙、現金10萬元，前往台中縣大里市
    ○○○路1246號益成中古車行，交付予林文隆之妻阮夙薇，
    待解決該債務糾紛後，丙○○始於同日20時許釋放甲○○，
    並由己○○騎乘機車載甲○○返回豐群車行。嗣經警據報始
    循線查悉上情，並於95年12月28日凌晨5時10分許，在寰亞
    工廠辦公室沙發旁地上扣得如附表所示槍枝。
二、案經臺中市警察局第四分局報告臺灣臺中地方法院檢察署檢
    察官偵查起訴。
    理       由
壹、證據能力方面：
一、按被告以外之人於偵查中向檢察官所為陳述，除顯有不可信
    之情況者外，得為證據，刑事訴訟法第159條之1第2項定有
    明文。偵查中對被告以外之人（包括證人、鑑定人、告訴人
    、被害人及共同被告等）所為之偵查筆錄，或被告以外之人
    向檢察官所提之書面陳述，性質上均屬傳聞證據。惟現階段
    刑事訴訟法規定檢察官代表國家偵查犯罪、實施公訴，依法
    其有訊問被告、證人及鑑定人之權，證人、鑑定人且須具結
    ，而實務運作時，檢察官偵查中向被告以外之人所取得之陳
    述，原則上均能遵守法律規定，不致違法取供，其可信度極
    高，職是，被告以外之人前於偵查中已具結而為證述，除反
    對該項供述得具有證據能力之一方，已釋明「顯有不可信之
    情況」之理由外，不宜以該證人未能於審判中接受他造之反
    對詰問為由，即遽指該證人於偵查中之陳述不具證據能力。
    查本件證人即共同被告丁○○、戊○○、甲○○於檢察官偵
    查中所為之陳述，均經具結，且無證據證明上開證述有何顯
    不可信之情況，依上說明，其等於偵查中之證言自均具有證
    據能力。
二、按被告以外之人於審判外之陳述，雖不符刑事訴訟法第159
    條之1至第159條之4之規定，然經當事人於審判程序同意作
    為證據，法院審酌該言詞陳述作成時之情況，認為適當者，
    亦得為證據；當事人、代理人或辯護人於法院調查證據時，
    知有刑事訴訟法第159條第1項不得為證據之情形，而未於言
    詞辯論終結前聲明異議者，視為有前項之同意，刑事訴訟法
    第159條之5定有明文。核其立法意旨，在於傳聞證據未經當
    事人之反對詰問予以核實，原則上先予排除。惟若當事人已
    放棄反對詰問權，於審判程序中表明同意該等傳聞證據可作
    為證據；或於言詞辯論終結前未聲明異議，基於尊重當事人
    對傳聞證據之處分權，暨證據資料愈豐富，愈有助於真實發
    見之理念，且強化言詞辯論主義，使訴訟程序得以順暢進行
    ，上開傳聞證據亦均具有證據能力。查本案採為判決基礎之
    被告以外之人於審判外之言詞或書面陳述，固屬傳聞證據，
    惟被告及選任辯護人就該審判外之陳述，及就本案採為判決
    基礎之文書資料，均未曾於言詞辯論終結前爭執其證據能力
    或聲明異議，本院審酌上開陳述作成時之情況，並無違法取
    證之瑕疵，認以之作為證據為適當，揆諸上開規定，該審判
    外之陳述及文書資料均有證據能力，先予敘明。
貳、得心證之理由：
一、訊據上訴人即被告（下稱被告）丙○○於本院審理中坦承上
    揭犯罪事實不諱，並為認罪之答辯，復有下列事證可資證明
    ：
  (一)上揭事實，業據證人丁○○、戊○○於偵查、原審供述明確
    ，又證人己○○於偵查、原審及本院前審審理中亦供證甚詳
    ，其中證人丁○○於偵查中具結供證：我們開丙○○的BMW
    休旅車去豐群車行，我留在車上，戊○○帶了一把槍，與己○○下車去押甲○○，他們上車後，戊○○拿手銬把甲○○
    銬起來，到了丁台路工廠後，我看到戊○○拿槍柄打了甲○○一下等語（見96年度偵字第5004號偵查卷第8、9頁）；證
    人戊○○於偵查中亦具結證稱：（95年）10月初我和丁○○
    、己○○帶95年12月28日被查獲的槍枝去押甲○○，我有給
    他上手銬，押到工廠後，我用那把槍的槍柄打他的頭部，己○○到工廠後有先離開1個多小時，後來他有回來，事情處
    理得差不多了，他騎1台重型機車將甲○○載回去等語（見
    同上偵查卷第12、13頁），於原審供稱：丁○○開車到文心
    南路豐群汽車的現場，我下車，己○○也有下車，我叫他陪
    我進去，我帶甲○○出來的時候，己○○是在休息室的鋁門
    門口那邊，然後我們兩個人就一前一後，把甲○○帶出來等
    語（見96年訴字第1803號卷第125、145頁），並當庭指出押
    甲○○之槍枝係如附表所示之貝瑞塔改造手槍，亦即95年12
    月28日在寰亞塑膠工廠沙發旁查獲的那把槍等語（見同上卷
    第132頁)，復有如附表所示槍枝扣案可資佐證，且該扣案槍
    枝經內政部警政署刑事警察局鑑定結果，認係由仿BERETTA
    廠92FS型半自動手槍製造之槍枝，換裝土造金屬槍管而成之
    改造手槍，機械性能良好，可供擊發適用之子彈，認具殺傷
    力，有該局96年1月29日刑鑑字第0000000000號槍彈鑑定書
    在卷可憑（見96年度偵字第930號偵查卷第152至161頁)。
  (二)證人即被害人甲○○於偵查中具結證稱：10月4日下午4點左
    右，有三個人開一部車到台中市○○○路280號我的車行去
    押我，有二個人下車，作勢亮槍，但槍沒有掏出來，用台語
    喝令：「你是否跟我走，若不跟我走，就讓你死」云云，之
    後他們就把我帶走，上車就把我上手銬，之後他們不讓我看
    ，到最後我才知道被押到霧峰的一家工廠等語（見96年度偵
    字第5004號偵查卷第19頁）；於原審證稱「（問：95年10月
    4日下午4點左右，是否從豐群車行被帶到寰亞塑膠工廠？）
    是的」、「（問：你被帶走的經過？）我原來人在車行辦公
    室後面的休息室，有兩個人進來休息室，就強押我帶走」、
    「（問：兩個人進來之後，有無人拿槍出來？）就是作勢而
    已。就是有人問我說要不要走，如果不走的話就給我死」「
    （問：這兩個人作勢要拿槍，那個動作如何？請當庭做出動
    作）就是兩個人揹著包包，說如果我不走，就要拿槍，然後
    手扶在包包上面，我看包包很重的樣子，可能會有槍的樣子
    ，我感覺有槍的形狀，但是沒有拿槍出來」、「（問：他們
    作勢要拿槍，並恐嚇你之後，他們如何動作？）就是兩個人
    前後挾著我，上了他們的車子」、「（問：上了他們的車子
    後呢？）車上有一個開車的人，坐在駕駛座，我們三個人上
    車，我坐在後座靠右側，被上手銬，我的右手被銬在車子上
    方的把手」、「（問：另外二人呢？）就坐在我的旁邊」、
    「（問：剛剛戊○○承認，有拿槍抵著你的腰部要你出去？
    ）沒有拿槍出來，只是用包包頂著我，這是在休息室裡面的
    事情，要出來的時候，就沒有了」、「（問：走出來的時候
    ，是兩個人挾著你出來？）就是兩個人一個人走在我前面，
    一個人走在我後面，後面那個人靠我很緊，前面那個人就在
    我前面很近的地方」、「（問：他們二人在休息室要你走的
    時候，你有無表示說不要的意思？）當時不想走，我說在這
    邊說就好了，他們就說不要」、「（問：那個手銬是在何時
    出現的？）上車的時候」、「（問：在寰亞工廠裡面有發生
    什麼事情？）押我的人就打我．．．綽號『大砲』的人說，
    林文隆的錢是跟他公家的，就是要錢」、「（問：後來30萬
    元送到林文隆的車行去之後，你如何離開寰亞工廠？）其中
    一個人騎機車送我回店裡，那個人瘦瘦的」、「（問：載你
    回店裡的那個人，是否有在去押你的人當中？）有」、「（
    問：你總共被限制行動自由大約多久？）下午4點一直到8點
    」，並當庭指認：戊○○即走在我後面，用包包頂著我的人
    等語（見96年度訴字第1803號卷第136至144頁）。足認被害
    人甲○○確於上揭時間遭共犯丁○○、戊○○、己○○以前
    揭強暴方式剝奪行動自由。
  (三)被告丙○○如何指示共犯丁○○、戊○○夥同己○○押回被
    害人甲○○等情，業據證人戊○○於偵查中具結證稱「（問
    ：何人叫你們把他押到工廠？）丙○○」、「（問：何因要
    押人？）因林文隆、丙○○跟甲○○有合夥買賣車輛的糾紛
    ，丙○○說甲○○欠他30萬元等語（見96年度偵字第5004號
    偵查卷第13頁）；復於原審證稱：丙○○就是要我們去找甲○○，把他帶回來寰亞工廠等語（見97年度訴緝字第216號
    卷第35頁）；又證人丁○○於偵查中亦具結證稱「戊○○及
    己○○下車去押的，當時我在車上，上車後戊○○拿手銬把
    他銬起來，我們是開丙○○的BMW 休旅車，在車上沒拿他（
    指甲○○）的手機，是到了丁台路工廠辦公室，丙○○叫他
    把手機放在桌上，意思是不讓他聯絡」、「（問：何人向丙○○聯絡，人已抓到？）戊○○」等語（見96年度偵字第50
    04號偵查卷第8、9頁）。再參諸證人甲○○於偵查中證述「
    到最後我才知到了霧峰一家工廠，這三個人都進了工廠裡，
    工廠內有丙○○和其他好幾人在場等我」、「（問：在工廠
    內何人動手毆打你或亮槍？）就押我那3個人其中2個年輕的
    ．．．丙○○有講說到7點之前沒叫人來給我交保，我就看
    不到明天的太陽」等語（見同上偵查卷第19頁），可知被告
    丙○○係本案剝奪被害人甲○○行動自由犯罪之主謀，共犯
    丁○○、戊○○、己○○均係受被告丙○○指揮而行動，則
    被告丙○○先行指示丁○○、戊○○等人將甲○○押回，而
    押回甲○○後，何時釋回甲○○使其重獲自由，亦由被告丙○○決定，足認共犯丁○○、戊○○、己○○所為剝奪甲○○行動自由犯行，與被告丙○○彼此間均有犯意之聯絡及行
    為之分擔。
  (四)至證人戊○○於原審審理時證稱：丙○○就是要我們去找甲○○，至於如何帶回來，丙○○沒有講，也沒有交待無論如
    何要把甲○○帶回來，是我決定一定要把甲○○帶回寰亞工
    廠云云（見97年度訴緝字第216號卷第35、36頁)；證人丁○○於原審審理時證稱：去找甲○○之前，沒有計畫要用強押
    的方式把人帶回寰亞工廠，丙○○只說甲○○欠錢，要我們
    去找人，問甲○○是不是要還錢？事情如何處理？沒有說其
    他的云云（見同上卷第41至43頁）；證人己○○於本院前審
    審理時證稱：丁○○、戊○○只說要去收帳，跟甲○○談，
    看他如何處理，甲○○自己也說這件事要去跟丙○○說清楚
    云云（見本院卷第59頁）。核證人戊○○、丁○○、己○○
    此部分陳述，與被告丙○○之自白及其等先前之陳述均不符
    ，已難採信，且其等分別改詞為上揭陳述，或因避重就輕、
    或因時隔日久而遺忘案情，此觀諸證人戊○○、丁○○、己○○於交互詰問程序中對檢察官詰問或法官訊問其前後所言
    為何不一，暨問及被告丙○○涉案之關鍵情節時，其等分別
    陳稱「可能啦」、「我已經忘了」、「忘記了」、「應該知
    道」、「我忘了」、「我現在忘記了」、「真實的狀況我現
    在也記得不是很清楚」云云自明（見97年度訴緝字第216號
    卷第36、37、39、42、43頁、本院前審卷宗第61頁），證人
    戊○○、丁○○、己○○此部分陳述，自無從採為有利被告
    丙○○之認定，附此敘明。
  (五)綜上所述，本件事證明確，被告丙○○妨害自由犯行洵堪認
    定。
三、核被告丙○○所為，係犯刑法第302條第1項剝奪他人行動自
    由罪。被告丙○○與共犯丁○○、戊○○、己○○就上開剝
    奪行動自由犯行，彼此間互有犯意聯絡及行為分擔，為共同
    正犯。原審因依刑法第302條第1項、第28條等規定，審酌被
    告丙○○係本件犯行主謀，及共犯丁○○、戊○○、己○○
    於光天化日下至被害人甲○○營業場所公然押人，而剝奪被
    害人甲○○行動自由達數小時，所生危害及被告犯後態度等
    一切情狀，量處有期徒刑1年4月，復以本件犯罪合於中華民
    國九十六年罪犯減刑條例規定之減刑條件，並依同條例第2
    條第1項第3款、第3條、第7條等規定，減其刑期2分之1，認
    事用法，核無違誤，量刑亦屬妥適。
四、按量刑輕重係屬事實審法院得依職權自由裁量之事項，苟已
    斟酌刑法第57條各款所列情狀而未逾越法定刑度，不得遽指
    為違法（最高法院72年度台上字第6696號、75年度台上字第
    7033號判例要旨參照）；且在同一犯罪事實與情節，如別無
    其他加重或減輕之原因，下級審量定之刑，亦無過重或失輕
    之不當情形，則上級審法院對下級審法院之職權行使，原則
    上應予尊重（最高法院85年度臺上字第2446號裁判意旨參照
    ）。本件原審之量刑並無失重之處，已見前述，被告丙○○
    提起上訴指摘原審判決就其所犯妨害自由犯行部分量刑太重
    云云，此部分上訴為無理由，應予駁回。
參、被訴違反槍砲彈藥刀械管制條例部分無罪之說明：
一、公訴意旨另以被告丙○○與共犯丁○○、戊○○、己○○等
    人共同基於持有可發射子彈具有殺傷力之改造手槍之犯意聯
    絡，於95年10月4日16時許，由丙○○授意丁○○駕駛丙○○所有之車牌號碼9187－HZ號自小客車，搭載戊○○及己○○，戊○○則攜帶如附表所示之具殺傷力改造手槍1枝，自
    臺中縣霧峰鄉○○路545號「寰亞塑膠回收工廠」出發，丙○○、己○○、丁○○亦以戊○○持有可發射子彈具殺傷力
    之改造手槍犯罪，為自己犯罪之意思，共同持有上開改造手
    槍，前往被害人甲○○開設在臺中市○○○路280號之「豐
    群中古汽車商行」，再由戊○○及己○○下車，戊○○並以
    作勢亮槍之方法，對甲○○恫稱「你有無要跟我走，若不跟
    我走就讓你死」（台語）等語，喝令甲○○上車，以脅迫手
    段強押甲○○上車而剝奪被害人甲○○行動自由達數小時，
    因認被告丙○○涉犯槍砲彈藥刀械管制條例第8條第4項未經
    許可持有可發射子彈具有殺傷力之改造手槍罪嫌云云。
二、按犯罪事實應依證據認定之，無證據不得認定其犯罪事實；
    不能證明被告犯罪或其行為不罰者，應諭知無罪之判決，刑
    事訴訟法第154條第2項、第301條第1項分別定有明文。又按
    槍砲彈藥刀械管制條例所稱持有手槍，係指就手槍為執持占
    有而言，必須行為人主觀上對手槍有執持占有之意思，客觀
    上有足以顯示係實現其占有物上權利之行為（最高法院98年
    度台上字第375號判決參照）。
三、公訴意旨認被告丙○○涉犯槍砲彈藥刀械管制條例第8條第4
    項罪嫌，係以證人即共犯丁○○、戊○○、己○○等人之陳
    述，及如附表所示槍枝扣案可證為其論據。訊之被告丙○○
    堅詞否認有此部分犯行，並辯稱伊不知道他們有帶槍去，亦
    沒有叫他們帶槍去等語。經查：
  (一)本案共犯戊○○如何自行持有攜帶如附表所示丁○○所製造
    之改造手槍，夥同不知戊○○持槍之共犯己○○於上揭時間
    、地點強押被害人甲○○等情，業據共犯戊○○、丁○○、
    己○○供述明確，並經本院以96年度上訴字第2958號判決判
    處丁○○有期徒刑7年10月，併科罰金新臺幣30萬元確定；
    另經原審法院以96年度訴字第1165號判決判處戊○○有期徒
    刑3年10月，併科罰金新臺幣10萬元確定；又共犯己○○固
    參與前揭妨害自由犯行，惟其並不知戊○○持槍一節，亦據
    原審法院調查綦詳，並以96年度訴字第1803號判決就共犯己○○被訴違反槍砲彈藥刀械管制條例部分罪嫌不能證明，而
    諭知無罪確定，此有上開案卷及判決在卷可稽，此部分事實
    堪信為真實，
  (二)共犯戊○○於原審審理時固供稱「（問：你帶槍去，丙○○
    是否知道？）丙○○知道」、「（問：為何知道？）丙○○
    當天在寰亞塑膠工廠，大約12點多的時候有看到，因為我當
    時在把玩」、「（問：你收在包包裡面，丙○○有看到？）
    是的，因為我收到包包裡面去，丙○○有看到，然後我要出
    發的時候，有拿包包，所以丙○○應該知道我有帶這把槍去
    」等語（見96年度訴字第1803號卷第56頁）；復於原審審理
    時證稱「（問：去押甲○○之前，就知道甲○○沒有意願去
    丙○○那邊？）不確定。去的時候，跟他講，他好像不太願
    意去，所以就用押的」、「（問：如果人家不願意去，是否
    就是用槍押？）是的」、「（問：丙○○是否也知道你要帶
    槍去？）知道」、「（問：丙○○一開始就知道你要拿槍去
    押甲○○？）就是如果他不走的話，就是這樣」等語（見96
    年度訴字第1803號卷第130、131、13 4頁）；又證稱「（問
    ：提示同上卷第56頁筆錄，並告以要旨）我當時說的屬實」
    、「（問：95年10月4日丙○○知道你有帶一把仿貝瑞塔的
    手槍出去，因為他在出發之前，有看到你把玩手槍，然後有
    看到你收到包包裡面去，後來丙○○有看到你帶那個包包出
    去？）是的」、「（問：丙○○是否知道你帶了一把槍出去
    找甲○○？）知道，就是因為剛剛說的那樣」、「（問：提
    示本院96年度第1803號第134頁，審判長問你說，丙○○開
    始就知道你要帶槍去押甲○○，你說就是，如果他不走的話
    ，就是這樣，所述是否實在？）實在」等語（見97年度訴緝
    字第216號卷第37、39頁）。核諸證人戊○○上揭陳述，其
    雖證稱被告丙○○知悉其出發前往押回被害人甲○○時攜有
    槍枝，惟依證人戊○○上開陳述內容觀之，可知被告丙○○
    僅看到戊○○在「把玩手槍」，並將之「收到包包裡面去」
    ，再看到戊○○「帶那個包包出去」，且被告丙○○當時僅
    指示共犯戊○○將被害人甲○○帶回，至如何帶回被害人甲○○一節，被告丙○○並未具體指示，而係由共犯戊○○、
    丁○○自行處理，足認被告丙○○始終未與戊○○所持有如
    附表所示槍枝有任何接觸，亦未指示戊○○攜槍押回被害人
    甲○○。堪信被告丙○○辯稱伊沒有叫他們帶槍去等語應非
    虛言。
  (三)再依證人戊○○於原審審理時證稱：丙○○應該有看過我有
    一把仿貝瑞塔手槍，但不知道該把仿貝瑞塔手槍有殺傷力。
    我於10月4四日中午把玩那把放進包包裡面的手槍有無殺傷
    力，丙○○應該不知道，因為我們有時候會把玩玩具槍，丙○○看我把玩之玩具槍時都沒有問我，也沒有跟我借過這把
    槍來看過；槍的材質是鐵的、黑色的，與一般的玩具槍差不
    多，我在賣模型槍的地方買的玩具槍也是鐵製材質的，丙○○沒有要我帶槍去，他是說要我去把人帶回來等語（見97年
    度訴緝字第216號卷第37頁至第39頁背面），益徵被告丙○○始終未與戊○○所持有如附表所示槍枝有任何接觸，亦未
    指示戊○○槍押回被害人甲○○。而衡諸現今玩具槍枝外觀
    多與真槍相仿，倘未實際加以執持占有，或未獲持有該槍枝
    之人具體告知，尚無從僅憑外觀目視，即知悉該槍枝是否經
    過改造換裝土造金屬槍管。則被告丙○○客觀上並未執持占
    有該槍枝，自無從建立自己與該槍枝之支配持有關係，雖由
    外觀可見戊○○「把玩」者係黑色鐵製之槍枝，仍難遽指被
    告丙○○知悉或預見戊○○所持有之如附表所示槍枝具有殺
    傷力，更無從僅憑被告丙○○看到戊○○在「把玩手槍」、
    將之「收到包包裡面去」、再「帶那個包包出去」等節，逕
    予推論被告丙○○就戊○○持有具殺傷力之如附表所示槍枝
    ，有何為自己犯罪之意思而共同持有之犯行。
  (四)綜上所述，被告丙○○主觀上對如附表所示槍枝尚難認有何
    執持占有之意思，且其客觀上亦無任何足以顯示係實現其占
    有物上權利之行為，尚無從遽指被告丙○○有何槍砲彈藥刀
    械管制條例第8條第4項未經許可持有可發射子彈具有殺傷力
    之改造手槍犯行。此外復查無其他積極證據足資證明被告丙○○確有檢察官所指此部分犯行，自不得以推測或擬制之方
    法，以為裁判基礎，被告丙○○被訴違反槍砲彈藥刀械管制
    條例第8條第4項罪嫌尚不能證明。
四、按檢察官就被告犯罪事實，應負舉證責任，並指出證明之方
    法。因此，檢察官對於起訴之犯罪事實，應負提出證據及說
    服之實質舉證責任。倘其所提出之證據，不足為被告有罪之
    積極證明，或其指出證明之方法，無從說服法院以形成被告
    有罪之心證，基於無罪推定之原則，自應為被告無罪判決之
    諭知（最高法院92年度台上字第128號判例參照）。本件查
    無證據證明被告丙○○有何檢察官所指之違反槍砲彈藥刀械
    管制條例第8條第4項犯行，而檢察官所舉對被告丙○○不利
    之證據，亦尚未達到通常一般之人均不致有所懷疑，得確信
    其為真實之程度，而有合理之懷疑存在，本院無從形成被告
    丙○○有罪之確信。原審未查明對被告丙○○有利之證據，
    遽予認定構成犯罪，自有未洽，被告丙○○提起上訴否認此
    部分犯罪，為有理由，應由本院就原判決關於被告丙○○被
    訴違反槍砲彈藥刀械管制條例第8條第4項及定應執行刑部分
    予以撤銷，改為被告丙○○無罪之諭知。
據上論斷，應依刑事訴訟法第368條、第369條第1項前段、第364
條、第301條第1項，判決如主文。
本案經檢察官乙○○到庭執行職務。
中    華    民    國    98    年     4    月    16    日
            刑事第七庭    審判長法  官  林  榮  龍
                                法  官  張  惠  立
                                法  官  鄭  永  玉
以上正本證明與原本無異。
如不服本判決應於收受送達後十日內向本院提出上訴書狀，其未
敘述上訴理由者，並得於提起上訴後十日內向本院補提理由書狀
（均須按他造當事人之人數附繕本）「切勿逕送上級法院」。
                                書記官    瑞  芳
中    華    民    國    98    年    4     月    16    日
 附   表
┌──────┬──┬────────────────────┬──────┐
│扣案物名稱  │數量│鑑    定    結    果                    │備  註      │
├──────┼──┼────────────────────┼──────┤
│改造貝瑞塔手│1支 │內政部警政署刑事警察局96年1月29日刑鑑字 │此槍枝係蕭崑│
│槍（槍枝管制│    │第0000000000號槍彈鑑定書鑑定結果：認係由│泰製造而交由│
│編號：110202│    │仿BERETTA廠92FS型半目動手槍製造之槍枝， │戊○○寄藏持│
│5657）      │    │換裝土造金屬槍管而成之改造手槍，機械性能│有之。      │
│            │    │良好，可供擊發適用之子彈，認具殺傷力。  │            │
└──────┴──┴────────────────────┴──────┘


司法院資訊處製作；財團法人民間司法改革基金會備份。
